【裁判字號】    89,易緝,161
【裁判日期】    891215
【裁判案由】    詐欺
【裁判全文】
臺灣桃園地方法院刑事判決                        八十九年度易緝字第一六一號
    公  訴  人    臺灣桃園地方法院檢察署檢察官
    被      告    甲○○
右列被告因詐欺案件，經檢察官提起公訴（八十八年度偵緝字第二三三號）及併案（
台灣士林地方法院檢察署八十九年度偵字第三號、第一０四三九號），本院判決如左
：
        主  文
甲○○無罪。
        理  由
一、公訴意旨略以：甲○○明知自身並無資力購買汽車，竟意圖為自己不法之所有，
    於民國（下同）八十三年三月二十日，在龍潭鄉○○路八十五號，向乙○○佯稱
    欲購買ＫＤ－八八０七號自用小客車，並先支付訂金新台幣（下同）九萬元，分
    別開立二十萬元之本票一張及三萬九千元之支票三張，以取信於湯龍標，使乙○
    ○陷於錯誤而將汽車交付，因認被告甲○○涉有刑法第三百三十九條第一項詐欺
    罪嫌云云。
二、按犯罪事實應依證據認定之，無證據不得推定其犯罪事實，又不能證明被告犯罪
    者，應諭知無罪之判決，刑事訴訟法第一百五十四條、第三百零一條第一項定有
    明文。所謂認定犯罪事實之證據，係指足以認定被告確有犯罪行為之積極證據而
    言，該項證據自須適合於被告犯罪事實認定，始得採為斷罪資料。又苟未能發現
    相當證據，或證據不足以證明，自不能以推測或擬制之方法，以為裁判基礎，亦
    分別有最高法院二十九年度上字第三一０五號及同院四十年度台上字第八六號判
    例意旨可資參照。按刑法第三百三十九條第一項詐欺罪之成立，以意圖為自己或
    第三人不法之所有，施用欺罔之詐術手段，使人陷於錯誤而將本人或第三人之物
    交付為要件。
三、訊據被告甲○○否認右揭犯行，辯稱：伊並無詐欺，伊總共支付十七萬七千九百
    元，如果伊要詐欺，為何要支付如此多之價金，且當時汽車恰好故障，業已被告
    訴人取回等語。
四、經查：告訴人乙○○對於本院詢問：「被告當初開給你多少錢？兌現多少錢？」
    ，「他開三萬九千三百元的支票共有六張，已經兌現三張，另外三張沒有兌現。
    」；「總共這台車子的價款是多少？」，「自備款五萬元，總共參拾貳萬八千元
    。他已經給我拾陸萬七千九百元。還欠我拾壹萬七千九百元。」；「你認為被告
    有詐欺你的意思？」，「他跟我買車時我是看不出來，我有去他們公司看他們公
    司做的生意蠻大的」；「他有無對你施用詐術？」，「看不出來」（詳見本院八
    十九年十二月一日審理筆錄），可知被告係以三十二萬八千元向乙○○購買系爭
    車輛，而被告業已給付十六萬七千九百元，尚欠十一萬七千九百元，且被告當時
    係以分期付款方式向告訴人購買，在價金完全給付之前，車輛仍屬於告訴人名下
    所有，被告如有詐欺之意思，其大可給付少部分價金，以達其詐欺之目的，為何
    會給付如此多之價金予告訴人呢，可見被告並無意圖為自己不法所有之犯意，且
    告訴人亦供稱被告並無施用詐術，使其陷於錯誤，故難以因被告後續貨款未給付
    遽認被告於購買系爭汽車之初即有詐欺故意及不法意圖。是本件純屬民事糾葛，
    顯與前開詐欺罪構成要件未合，告訴人宜另循民事訴訟程序救濟之。此外復查無
    其他積極證據足資證明被告有詐欺犯行，自不能證明被告犯罪，應為無罪之諭知
    。
五、移送併辦部分（台灣士林地方法院檢察署八十九年度偵字第三號、第一０四三九
    號），因本件業經無罪判決在案，故移送併辦部分與本件並無連續犯裁判上一罪
    之關係，本院無從加以一併審究。職是，應退回檢察官另行處理，併此敘明。
據上論斷，應依刑事訴訟法第三百零一條第一項，判決如主文。
本案經檢察官何祖舜到庭執行職務。
中      華      民      國      八十九     年      十二    月   十五    日
                                   台灣桃園地方法院刑事第二庭
                                       法  官  張  益  銘
右正本證明與原本無異。
如不服本判決，應於判決送達後十日內向本院提出上訴狀( 應附繕本 )，上訴於
臺灣高等法院。
                                    書記官   黃文琪
中        華        民        國   八十九   年   十二   月    二十    日


司法院資訊處製作；財團法人民間司法改革基金會備份。
